臺灣基隆地方法院基隆簡易庭小額民事判決
　　　　　　　　　　　　　　　　　 100年度基小字第1301號
原　　　告　聯邦商業銀行股份有限公司
法定代理人　李憲章
訴訟代理人　陳炳良
被　　　告　林煒鈞
　　　　　　林詩庭
兼　上二人
法定代理人　林春祥
上　三　人
訴訟代理人　楊玉玟
上列當事人間請求給付信用卡消費款事件，本院於民國100年11
月15日言詞辯論終結，判決如下：
    主  文
被告應於繼承被繼承人楊美花之遺產範圍內連帶給付原告新台幣
萬壹仟佰貳拾元，及其中新台幣貳萬捌仟佰肆拾貳元自
民國一百年九月十八日起至清償日止，按週年百分之十九‧九九
計算之利息。
原告其餘之訴駁回。
訴訟費用新台幣壹仟元由被告於繼承被繼承人楊美花之遺產範圍
內連帶負擔。
本判決第一項得假執行。
    事實及理由要領
一、原告起訴主張：訴外人即被繼承人楊美花前與原告訂立以信
    用卡為工具之消費貸款契約，依約其得持卡於各特約商店刷
    卡消費，惟應於當期繳款截止日前向原告繳清全部帳款，或
    選擇以循環信用方式僅繳納最低應繳金額，若有逾期繳款則
    喪失期限利益，並應給付原告按週年百分之19.99 計算之利
    息。詎楊美花並未依約清償，截至民國100年9月17日止，尚
    積欠消費本金新台幣（下同）28,342元及所約定之利息未付
    ；又楊美花已於100年3月9日死亡，被告3人均為楊美花之繼
    承人，依法即應就楊美花所負債務負連帶清償之責，為此提
    起本件訴訟，並聲明：被告應連帶給付原告31,323元，及其
    中28,342元自100年9月18日起至清償日止，按週年利率百分
    之19.99計算之利息等語。
二、被告對於原告所主張之原因事實並不爭執，惟以：被告林春
    祥前已開具遺產清冊呈報本院，依法被告3 人應僅以因繼承
    所得遺產為限，負清償之責；且被告3 人因繼承訴外人楊美
    花所得之遺產僅有數千元，並不足以清償債務，原告應依本
    院100年度司繼字第208號民事裁定所揭示之程序行使權利等
    語。
三、原告主張之上開事實，業據提出繼承系統表、訴外人楊美花
    之除戶戶籍謄本、被告3 人之戶籍謄本、信用卡申請書、信
    用卡約定條款、歷史帳單查詢等件為證，核與原告主張相符
    ，並為被告3 人所不爭執，應堪信為真實。按繼承人對於被
    繼承人之債務，以因繼承所得遺產為限，負清償責任；繼承
    人對於被繼承人之債務，以因繼承所得遺產為限，負連帶責
    任，民法第1148條第2 項、第1153條分別定有明文。訴外人
    楊美花於100年3月9 日死亡，其直系血親卑親屬即被告林煒
    鈞、林詩庭均為其第一順位繼承人、其配偶即被告林春祥則
    為與前開第一順位繼承人同為繼承之人，依前開條文規定，
    被告3 人自應於繼承訴外人楊美花遺產之範圍內，對於訴外
    人楊美花之債務負連帶清償之責。是被告3 人辯稱其等應僅
    以繼承訴外人楊美花所得遺產為限，負清償責任，自屬有理
    ，原告主張被告3 人對被繼承人楊美花之債務應負無限清償
    責任，即無可採。至被告3 人另辯稱訴外人楊美花所留遺產
    並不足以清償債務云云，惟被告3 人實際所繼承之遺產數額
    ，係屬執行問題，被告3 人自不得據為不負履行義務之抗辯
    ，是被告3 人上開所辯，尚不足採。
四、從而，原告依消費借貸及繼承之法律關係，請求被告3 人連
    帶給付如主文第1 項所示之金額、利息，為有理由，應予准
    許。其逾此範圍之請求，為無理由，應予駁回。
五、本判決命被告給付部分，係適用小額程序所為被告敗訴之判
    決，依民事訴訟法第436 條之20規定，應依職權宣告假執行
    。
六、訴訟費用即第一審裁判費1,000 元由被告於繼承被繼承人楊
    美花遺產之範圍內連帶負擔。
中    華    民    國    100   年    11    月    22    日
                  基隆簡易庭法  官  徐世禎
以上正本係照原本作成。
對於本件判決如有不服，應於收受送達後20日內向本院提出上訴
書狀，上訴於本院合議庭，並按他造當事人之人數附具繕本。
當事人之上訴，非以判決違背法令為理由不得為之，上訴狀應記
載上訴理由，表明下列各款事項：
(一)原判決所違背之法令及其具體內容。
(二)依訴訟資料可認為原判決有違背法令之具體事實。
中    華    民    國    100   年    11    月    22    日
                            書記官  陸清敏